臺灣臺南地方法院刑事判決　　　　　　　　　　　　　九十一年度訴字第一七號
　　公　訴　人　臺灣台南地方法院檢察署檢察官
　　被　　　告　甲○○
　　選任辯護人　蔡清河
右列被告因違反毒品危害防制條例案件，經檢察官提起公訴 (九十一年度偵字第七一
九號)，本院判決如左：
    主  文
甲○○販賣第一級毒品未遂，處有期徒刑參年柒月，扣案第一級毒品海洛因壹包（淨
重零點三五公克、包裝重零點三一公克）沒收銷燬之；又販賣第二級毒品，處有期徒
刑參年柒月，扣案第二級毒品安非他命肆包 (淨重五點零五公克、包裝重一點二一公
克)，沒收銷燬之。販賣第二級毒品所得財物新台幣壹仟元沒收，如全部或一部不能
沒收時，追徵其價額或以其財產抵償之；應執行有期徒刑柒年，扣案第一級毒品海洛
因壹包（淨重零點三五公克、包裝重零點三一公克），第二級毒品安非他命肆包（淨
重五點零五公克、包裝重一點二一公克），均沒收銷燬之。販賣第二級毒品所得財物
新台幣壹仟元沒收，如全部或一部不能沒收時，追徵其價額或以其財產抵償之。
    事  實
一、甲○○透過綽號「阿元」友人之介紹，先於民國九十年八月間某日，在台南縣西
    港鄉○○路與忠孝路口「寶貝熊超商」旁，以０點三公克、價錢新台幣（下同）
    一千元之代價，販賣第二級毒品安非他命予丁○○一次，販毒所得一千元（涉嫌
    施用第二級毒品部分另案偵辦）。後丁○○因另案遭通緝為警緝獲時，經警策動
    打電話予「阿元」表示欲購買四千元海洛因，阿元與丁○○談妥後，「阿元」即
    通知甲○○於九十一年一月十日二十二時四十分許，至前址「寶貝熊超商」旁，
    欲販賣第一級毒品海洛因予丁○○時，為警查獲而未遂，並當場扣押甲○○所有
    之安非他命四小包（淨重五點零五公克、包裝重一點二一公克）、海洛因一小包
    （淨重零點三五公克、包裝重零點三一公克）。
二、案經台南縣警察局永康分局報請臺灣臺南地方法院檢察署檢察官偵查起訴。
    理  由
一、訊據被告甲○○對於前揭販賣毒品犯行皆矢口否認，辯稱：
    、證人丁○○先於警訊中供稱：「係向甲○○購買毒品，後於檢察官偵查中供
        稱是向『阿元』購買毒品」。又於警訊中供稱：「我配合警方舉發甲○○，
        而王某已經到案」於檢察官偵查中供稱：「我未看見『阿元』，但有看見甲○○，我便指認他」等語，前後供述不一，不得作為認定被告有罪之證據。
    、我不認識丁○○，案發時是第一次見，我未曾於調查中改口稱認識丁○○。
    、被告為警刑求，始自承平價轉售毒品予綽號「阿元」之人，係非自由意志下
        之供述，不得作為證據，刑求部分有診斷證明書可證。
    、被告於第一次警訊中供稱：我是要賣給綽號「元仔」海洛因零點五公克賣四
        千元，安非他命一點四公克每包賣一千元（扣案之第一級毒品海洛因於永康
        分局初步秤重為含袋重零點五公克、安非他命每包含袋重均為一點四公克，
        共計為五點六公克，然前開毒品經送法務部調查局鑑驗結果，秤重為第一級
        毒品海洛因淨重零點三五公克、包裝重零點三一公克，第二級毒品安非他命
        淨重五點零五公克、包裝重一點二一公克，有法務部調查局鑑定通知書二紙
        附卷可稽，本院以秤重之結果為準）。第二次警訊中供稱：我只有「元仔」
        需要時才賣給他，其中供述之毒品數量及金額均不一致。
    、被告當日到現場是因朋友「阿元」打電話給我，他向我表示要吸用安非他命
        ，我帶安非他命去二人要一起吸。
    云云。
三、惟查：
    、參酌證人即永康分局警備隊督查組丙○○、劉芃漠於九十一年五月十日本院
        審理中證稱：「一月十日我們到超商時就看到甲○○在那邊，丁○○就指著
        甲○○說是他，我們下車後就出示證件，令被告不要動，我要逮捕他，被告
        就把我的眼鏡撥到地上，我的眼鏡框歪掉，逮捕過程被告有掙扎，最後逮捕
        被告時我的同事與被告都有跌倒。」「被告要逃跑時，我從後面把他的外套
        衣領拉住，他將整件外套脫下要逃跑。」「我們怕被告有車逃跑，我在車上
        ，我看見被告掙扎時我有下去，丙○○及另一位同事去追捕被告，三人均有
        跌倒，跌倒時被告仍然有掙扎」等語。證人警備隊巡官乙○○於九十一年四
        月十九日本院審理中證稱：「甲○○看到我們就要跑，我們有三個人去現場
        ，我們三個人圍他一個人，我們在與他拉扯的過程有一位巡官的眼鏡被他撥
        掉，我拉他的時候，我的褲管也磨破，我的膝蓋也有受傷，最後我們三個人
        齊壓在他身上才把他制服，我們當時就有看到他手上有壹包東西，當天被告
        穿夾克，我們才拉住他的，二包毒品都是從他身上拿出來的。當時我是以柔
        道摔被告的，被告摔倒後我們才衝上去的。」等語，及參酌證人等均否認刑
        求被告等情與被告於九十一年四月十九日本院審理中供稱：「刑求的警員不
        是作筆錄的人」於九十一年五月十日審理中卻改稱：「當時在警局以槍托敲
        我的應該是寫筆錄的警員」云云，前後供述不一致等情，尚難認定證人等有
        刑求被告之情形，又前揭證人等雖均證稱被告於追捕過程中並未受傷，然依
        渠等供述追捕之過程極為激烈，被告或有可能於追捕之過程中受傷，其所受
        之傷害尚難認係員警刑求所致。
    、參酌證人丁○○於警訊中供稱：「我均打0000000000號行動電話
        ，透過一名綽號「阿元」之朋友向甲○○購買海洛因及安非他命」「我向甲○○購買海洛因及安非他命各一次，第一次係於九十年八月間（詳細時間不
        詳）以零點三公克，一千元之價格購得安非他命」等語。被告於九十一年一
        月十一日警訊中供稱：我不否認九十年八月間賣安非他命予『元仔』等語。
        足認九十年八月間證人丁○○與被告，在前址「寶貝熊超商」前均有毒品交
        易情事。再參酌證人丁○○於警訊中供稱係透過「阿元」向被告購買安非他
        命等情。足認被告於九十年八月間交易之對象為證人丁○○，而非綽號「阿
        元」之人，被告確有販賣第二級毒品安非他命之犯行。
    、證人丁○○於本院審理中供稱：「我先打電話找『阿元』，約在案發地點，
        警察要我問他有無海洛因，當時我向『阿元』表示說要買七千，但『阿元』
        說他自己沒有辦法確定可否調到那麼多，最後他說只有四千元的海洛因」等
        語；被告於九十一年一月十一日警訊中供稱：「今天我是根據一名綽號『元
        仔』打手機給我，叫我調海洛因零點五公克，價值四千元，約我在西港鄉『
        寶貝熊超商』交易」等語；證人警備隊巡官乙○○於九十一年四月十九日本
        院審理中證稱：「我們當天下午四、五點查到通緝犯丁○○，丁○○說他所
        施用的海洛因是透過一位綽號『阿元』的男子向甲○○買的。我們要丁○○
        直接給『阿元』說要買海洛因，丁○○他以自己的手機打電話聯絡『阿元』
        ，在電話中丁○○有跟『阿元』說要買海洛因，丁○○有跟『阿元』說到錢
        的問題，丁○○並不是要向『阿元』買，『阿元』是施用二級毒品，這是丁○○他自己講的，當時丁○○跟『阿元』約在西港『寶貝熊超商』。」「我
        們到現場時就看到甲○○在超商前面等，丁○○有見過被告甲○○兩、三次
        了，是丁○○指著甲○○，我們才知道是甲○○本人。」。又證人即永康分
        局警備隊督查組丙○○、劉芃漠於九十一年五月十日本院審理中證稱：「我
        們警備隊的巡官逮捕通緝犯丁○○，經丁○○供述說毒品是『阿元』供應的
        ，我們請丁○○打電話給『阿元』說要買毒品，當天警備隊請我支援，一月
        十日我們到超商時就看到甲○○在那邊，丁○○就指著甲○○說是他」；證
        人乙○○於九十一年七月二十六日本院審理中證稱：「當天丁○○坐在我的
        車上，丁○○說他私下曾向甲○○買過。丁○○跟我們說是甲○○」等語。
        足認被告確實認識證人丁○○，九十一年一月十日在「寶貝熊超商」前，被
        告確實欲賣第一級毒品海洛因予丁○○。另參酌被告本身僅有施用安非他命
        之習慣而無施用海洛因之犯行，為被告自承在卷，如被告非為販賣，為何持
        有海洛因？既浪費購買海洛因之金錢，又增加為警查獲之風險。又被告雖嗣
        後改稱其買來海洛因打算與安非他命攙在一起施用，然被告至查獲時止，均
        未有施用海洛因之犯行，其事後翻異前詞，顯係卸責之詞。
四、綜上所述，足認被告所辯顯係卸責之詞，不足採信。此外復有安非他命四包（淨
    重五點零五公克、包裝重一點二一公克）、海洛因一包（淨重零點三五公克、包
    裝重零點三一公克）扣案及台南縣警察局永康分局查獲涉嫌毒品危害防制條例毒
    品海洛因、安非他命初步檢驗報告單各一紙、獲案毒品表、法務部調查局鑑定通
    知書二紙扣案可資佐證。本件事證已甚明確，被告犯行足堪認定。
五、核被告甲○○所為，係違反毒品危害防制條例第四條第五項、第一項之販賣第一
    級毒品未遂罪、第四條第二項之販賣第二級毒品罪。被告販賣第一級毒品部分，
    證人丁○○並無買受毒品之犯意，然被告既已著手犯罪行為之實施，未生販售之
    結果為未遂犯，爰依刑法第二十六條前段之規定減其刑。被告持有第一級、第二
    級毒品之低度行為，已為販賣之高度行為所吸收，均不另論罪；其所犯二罪間，
    犯意各別，行為互殊，應分論併罰。再查被告並無煙毒前科，販賣所得僅一千元
    ，一時失慮，致罹刑章，而本件犯罪之法定刑，其中販賣第一級毒品部分為死刑
    、無期徒刑，以未遂犯減輕後仍為無期徒刑或為十五年以下十二年以上有期徒刑
    及七年以上有期徒刑；販賣第二級毒品部分，其法定刑為七年以上有期徒刑，情
    輕法重，衡其客觀之犯行及主觀之惡性，被告所為縱然宣告最低度本刑尤嫌過重
    ，顯堪憫恕，均再依刑法第五十九條規定遞減輕及減輕其刑至二分之一。爰審酌
    被告犯罪之動機、目的、手段、所生損害及犯罪後仍矯言掩犯行之態度等一切情
    狀，量處如主文所示之刑，及定其應執行之刑，以資懲戒。
六、扣案之第一級毒品海洛因淨重零點三五公克、包裝重零點三一公克，第二級毒品
    安非他命淨重五點零五公克、包裝重一點二一公克，有法務部調查局鑑定通知書
    二紙附卷可稽，其中包裝袋中附著殘渣，無法分離，爰均依毒品違害防制條例第
    十八條第一項前段沒收銷燬之。又被告販賣安非他命所得一千元，為犯罪所得之
    財物，爰予宣告沒收，如全部或一部不能沒收時，追徵其價額或以其財產抵償之
    。另扣案之一萬二千元（據移送書記載其中二千元為偽鈔）並無證據顯示為販賣
    毒品所得，或其它犯罪所得之財物。爰不為沒收之宣告，至偽鈔部分則宜另由行
    政機關或檢察機關依法處理，附此敘明。
據上論斷，應依刑事訴訟法第二百九十九條第一項前段，毒品危害防制條例第四條第
一項、第二項、第五項、第十八條第一項前段、第十九條第一項，刑法第十一條前段
、第二十六條前段、第五十九條、第五十一條第五款，判決如主文。
本案經檢察官李白松到庭執行職務
中       華       民       國     九十一     年     九     月    十七   日
                                    臺灣臺南地方法院刑事第五庭
                                            法  官  蔡直青
右正本證明與原本無異。
如不服本判決，應於判決送達後十日內向本院提出上訴狀( 應附繕本 )。
                                            書記官   沈建杉
中       華       民       國     九十一     年     九     月    十八   日
附錄本案論罪科刑法條全文
毒品危害防制條例第四條第五項、第一項、第二項
製造、運輸、販賣第一級毒品者，處死刑或無期徒刑；處無期徒刑者，得
併科新台幣一千萬元以下罰金。
製造、運輸、販賣第二級毒品者，處無期徒刑或七年以上有期徒刑，得併
科新台幣七百萬元以下罰金。
製造、運輸、販賣第三級毒品者，處五年以上有期徒刑，得併科新台幣五
百萬元以下罰金。
製造、運輸、販賣專供製造或施用毒品之器具者，處一年以上七年以下有
期徒刑，得併科新台幣一百萬元以下罰金。
前四項之未遂犯罰之。
